臺灣嘉義地方法院刑事判決　　　　　　　　　　　　九十一年度交簡上字第三八號
　　上　訴　人
　　即　被　告　乙○○
右上訴人因過失傷害案件，不服本院嘉義簡易庭九十一年度交簡字第九六九號，中華
民國九十一年八月十五日第一審刑事簡易判決（聲請簡易判決處刑案號：九十一年度
調偵字第一九七號，原審誤載為九十一年度偵字第一三五三號），提起上訴，本院管
轄之第二審合議庭判決如左：
    主  文
上訴駁回。
乙○○緩刑貳年。
    事  實
一、乙○○於民國九十一年四月二十四日下午六時四十分許，駕駛車號ＳＯ─一三九
    二號自用小客車，沿嘉義縣水上鄉台一線由嘉義往台南行駛（即由北往南），途
    經前開線道南下二七三點七公里處（即同鄉三鎮村附近），本應注意車前狀況，
    並隨時採取必要之安全措施，於夜間變換車道，應保持安全距離，依當時天候晴
    朗、視距良好，並無不能注意之情事，竟疏於注意，適有甲○○將所駕駛車號七
    Ｇ─一六一號小貨車停放於路邊，進行該路段施工之際，未靠右停車，正準備設
    置警告標誌，進行灑水施工，而於外側快車道，往同一方向行進，乙○○因與前
    車輛發生擦撞，車輛向右偏而擦撞於外側快車道行走之甲○○，致甲○○受有右
    脛骨粉碎開放性骨折、右側第四、六、七、九肋骨骨折、右小腿撕裂傷等傷害，
    乙○○立即報警處理，並於警到場未發覺犯人之際，自承係其肇事。
二、案經甲○○訴由嘉義縣警察局水上分局報請臺灣嘉義地方法院檢察署檢察官偵查
    後聲請以簡易判決處刑。
    理  由
一、右揭事實已據上訴人乙○○於警訊及偵、審中坦承於上開時、地超速肇事致告訴
    人甲○○受傷等情，雖另辯稱：當時因前車突然緊急減速，伊一時反應不及所致
    ，告訴人甲○○亦有責任，且其係自首云云。然查上開犯行，業經告訴人甲○○
    於警訊及偵查中指訴歷歷，並經證人賴明樹證述在卷，復有道路交通事故調查表
    、診斷證明書各一份、現場與車損照片七幀在卷可稽。再者，上訴人與證人賴明
    樹皆陳稱：賴明樹所駕駛車輛為箱型車，當時事故地點係左轉彎等語。衡之一般
    經驗而言，若非上訴人未與賴明樹車輛保持安全距離，當可視見車前右方道路之
    狀況。次按，汽車在同一車道行駛時，除擬超越前車外，後車與前車之間應保持
    隨時可以煞停之距離；汽車行駛時，駕駛人應注意車前狀況及兩車併行之間隔，
    並隨時採取必要安全措施；且行經彎道應減速慢行，作隨時停車之準備；道路交
    通安全規則第九十四條第一項、第三項及同法第九十三條第一項第三款定有明文
    。本件肇事路段為彎道，為上訴人所自承，並有照現場照片足憑，且依當時天候
    晴朗、視距良好等情，客觀上並無不能注意之情事，其竟疏於注意，致告訴人受
    有傷害，是上訴人就本件事故之發生應有過失，而台灣省嘉雲區車輛事故鑑定委
    員會九十一年七月廿五日嘉鑑字第九一０七八三號之鑑定結果亦同此認定，此有
    該鑑定意見書附卷可稽，且被害人因本件車禍受傷，與上訴人之過失行為間，並
    有相當之因果關係甚明。雖告訴人違規站立於外側快車道上亦有過失，但該過失
    無得免除上訴人之責，是上訴人所辯顯係卸責之詞，不足採信，本件事證明確，
    被告犯行堪以認定。
二、核上訴人所為，係犯刑法第二百八十四條第一項前段之過失傷害罪。上訴人於車
    禍發生後，未被犯罪偵查機關發覺其為犯罪者前，即主動向接獲報案而至現場處
    理之警員承認肇事自首等情，已據證人賴明樹證述在卷，其並因而接受本件之裁
    判，應依刑法第六十二條前段之規定減輕其刑。原審以上訴人罪證明確，依刑事
    訴訟法第四百四十九條第一項前段、第四百五十四條第二項，刑法第二百八十四
    條第一項、第四十一條第一項前段、第六十二條前段，罰金罰鍰提高標準條例第
    一條前段、第二條，逕以簡易判決量處有期徒刑四月，如易科罰金，以三佰元折
    算壹日，經核原審認事用法並無不合，上訴人上訴指摘原判決量刑過重不當，為
    無理由，應予駁回。末查被告未曾受有期徒刑以上刑之宣告，有臺灣嘉義地方法
    院檢察署刑案資料查註紀錄表及臺灣高等法院被告全國前案紀錄表各一份附卷可
    稽，其犯後態度良好，且與告訴人達成和解，願賠償新台幣十五萬元（已給付完
    畢），有和解書一份在卷足憑，是上訴人經此科刑之教訓，已足資警惕，信無再
    犯之虞，本院因認其所受宣告之刑，以暫不執行為適當，併予宣告緩刑二年，以
    啟自新。
據上論斷，應依刑事訴訟法第四百五十五條之一第一項、第三項、第三百六十八條，
刑法第七十四條第一款，判決如主文。
本案經檢察官李文和到庭執行職務
中      華      民      國    九十一    年      十二      月     十     日
                臺灣嘉義地方法院刑事第一庭
                                  審判長  法  官  夏  金  郎
                                          法  官  盧  鳳  田
                                          法  官  李  文  輝
右正本證明與原本無異。
本件不得上訴。
中      華      民      國    九十一    年      十二      月     十     日
                                          書記官  林  育  興
附錄法條：
刑法第二百八十四條第一項
因過失傷害人者，處六月以下有期徒刑、拘役或五百元以下罰金，致重傷者，處一年
以下有期徒刑、拘役或五百元以下罰金。
